【裁判字號】    97,毒抗,151
【裁判日期】    970219
【裁判案由】    聲請觀察勒戒
【裁判全文】
臺灣高等法院臺中分院刑事裁定         97年度毒抗字第151號
抗  告  人
即  被  告   甲○○
                     國民
上列抗告人因違反毒品危害防制條例案件，經檢察官聲請觀察勒
戒，不服臺灣臺中地方法院96年度毒聲字第1559號，中華民國96
年12月31日第一審裁定（聲請案號：臺灣臺中地方法院檢察署96
年度聲觀字第1215號），提起抗告，本院裁定如下：
    主  文
抗告駁回。
    理  由
一、抗告意旨略以：抗告人於中華民國96年10月18日13時50分在
    臺中縣龍井鄉○○街○段151號友人家中，適逢警方持搜索
    票執行搜索，搜索無獲，而以抗告人有毒品前科為由，命至
    警局排尿受檢。惟抗告人之毒品前科係過往之事，現今已不
    再吸食毒品，並已至醫院接受美沙冬替代計畫治療毒癮，盼
    再給予一次採尿受檢機會，為此提起抗告，請求撤銷原裁定
    云云。
二、按犯毒品危害防制條例第10條施用第一級、第二級毒品之罪
    者，檢察官應聲請法院裁定，令被告入勒戒處所觀察、勒戒
    ，其期間不得逾2月。觀察、勒戒後，檢察官依據勒戒處所
    之陳報，認受觀察、勒戒人無繼續施用毒品傾向者，應即釋
    放，並為不起訴之處分；認受觀察、勒戒人有繼續施用毒品
    傾向者，檢察官應聲請法院裁定令入戒治處所強制戒治，其
    期間為六個月以上，至無繼續強制戒治之必要為止，但最長
    不得逾一年。依前項規定為觀察、勒戒或強制戒治執行完畢
    釋放後，五年後再犯第10條之罪者，適用本條前二項之規定
    ，同條例第20條定有明文。
三、經查：本件抗告人於96年10月18日15時50分許經警採尿回溯
    96小時內之某時，在不詳處所施用第一級毒品海洛因及第二
    級毒品甲基安非他命，業於96年10月18日15時50分許為警採
    集其尿液，經送請檢驗結果，確呈海洛因代謝物嗎啡及甲基
    安非他命之陽性反應，有中山醫學大學附設醫院檢驗科藥物
    檢測中心96年11月1日出具實驗編號：0000000號尿液檢驗報
    告一紙附卷可稽，足認抗告人確有於上開時間施用第一、二
    級毒品之犯行。又查抗告人前於88年間因施用毒品案件，經
    臺灣臺中地方法院裁定送觀察、勒戒後，認有繼續施用毒品
    之傾向，再經裁定送強制戒治後，於89年7月8日戒治期滿執
    行完畢，並由臺灣臺中地方法院檢察署檢察官以89年度戒毒
    偵字第414號為不起訴處分確定，有該署刑案資料查註紀錄
    表1份在卷可憑，其於上開強制戒治執行完畢五年後，再犯
    施用第一、二級毒品之罪，仍應令入勒戒處所觀察、勒戒，
    其期間不得逾2月。抗告人雖以無再施用毒品之行為等語抗
    辯，惟觀察、勒戒處分，其立法意旨在幫助施用毒品者戒除
    毒癮，消滅其再次施用毒品之危險性，目的著重在藉由國家
    強制力幫助施用毒品者戒除對於毒品之身癮及心癮，是以抗
    告人現階段縱無再施用毒品，並非即代表已經戒除毒癮，尚
    難據為免除執行觀察、勒戒之依據，故仍有送勒戒處所觀察
    、勒戒之必要，原審裁定將抗告人移送勒戒處所觀察、勒戒
    ，本院核其認事用法並無不合，本件抗告，為無理由，應予
    駁回。
四、據上論結，應依刑事訴訟法第412條，裁定如主文。
中    華    民    國    97    年     2    月    19    日
            刑事第十庭    審判長法  官  林  照  明
                                法  官  郭  瑞  祥
                                法  官  林  欽  章
上列正本證明與原本無異。
不得再抗告。
                                書記官  許  哲  禎
中    華    民    國    97    年     2    月    21    日


司法院資訊處製作；財團法人民間司法改革基金會備份。
